

PERFIL

Profesional en Ingeniería eléctrica con experiencia con 7 años de experiencia como diseñador de redes aéreas y subterráneas de media tensión de distribución, centros de transformación, redes de baja tensión y redes eléctricas internas de vivienda. Coordinador de grupos en actividades de levantamiento de redes eléctricas existentes y proyectadas, además, de coordinar actividades de tala, poda y rocería en franjas de servidumbre de redes de media tensión de distribución y de alta tensión de transmisión. Manejo de herramientas digitales como: Microsoft office, AutoCAD, software de cálculo mecánico de redes Redlin, Topomagic de esolutions y software de cálculo eléctrico ETAP.

Manejo de la normatividad eléctrica vigente RETIE, NTC 2050, operadores de red CELSIA, CEO, DISPAC, EPM, CHEC, GRUPO ENEL e IPSE. Habilidades para trabajar en equipo, toma de decisiones, liderazgo, manejo de personal, administración de recursos, establecimiento, comunicación asertiva, alto nivel de compromiso, actitud de servicio

Matricula: QN205 - 112060

CONTACTO

TELÉFONO: 3207423000

CORREO ELECTRÓNICO: <u>Jsaguirre@utp.edu.co</u>

JUAN SEBASTIAN AGUIRRE MOTATO Ingeniero Electricista

EDUCACIÓN

Ingeniero Electricista Universidad Tecnológica de Pereira 2007 - 2015

COMPLEMENTARIOS

- SENA Servicio Nacional de Aprendizaje Curso Avanzado de alturas Popayán, 2015
- SENA Servicio Nacional de Aprendizaje Reconocimiento del Reglamento de Instalaciones Eléctricas RETIE Popayán, 2018

EXPERIENCIA LABORAL

WSP - Ingeniero de soporte

Septiembre 2018 – Actualmente

Diseño de circuitos de distribución de media tensión aéreas y subterráneas (34,5 Kv y 13,2 Kv), para operadores de red CELSIA y CEO, incluye diseño mecánico, diseño eléctrico, presupuesto y realización de documentación técnica según RETIE para el trámite ante los operadores de red.

Diseño tipo series 3 (transformadores y redes de baja tensión) para Grupo Enel, incluye realización de documentación técnica, manejo de aplicativo de redes secas y manejo de software ETAP para coordinación de protecciones. Estandarización de documentación técnica a entregar a CELSIA. Jefe inmediato: Ing. Luis Fernando Rey – 317 6581609

CAM MULTISERVICIOS - Ingeniero de diseño

Abril 2018 – Agosto 2018

Diseño de redes de media tensión aéreas y subterráneas (34,5 kv y 13,2 kv), centro de transformación y redes de baja tensión, proyectos de provisión y mantenimiento para Celsia. Incluye diseño mecánico, diseño eléctrico, presupuesto y realización de documentación técnica según RETIE para el trámite ante el operador de red.

Coordinación de actividades para grupos de levantamiento de redes de media tensión y baja tensión existentes y/o proyectadas para el diseño de circuitos eléctricos.

Jefe inmediato: Ing. Walter Amón Smith Delfín – 321 9273077

WSP – Ingeniero de diseño

Septiembre 2016 - Marzo 2018

Diseño de redes de media tensión aéreas y subterráneas (34,5 kv y 13,2 kv), centro de transformación y redes de baja tensión, proyectos de provisión y mantenimiento para Celsia. Incluye diseño mecánico, diseño eléctrico, presupuesto y realización de documentación técnica según RETIE para el trámite ante el operador de red.

Jefe inmediato: Ing. Fabián González - 313 7237662

Soluciones de servicios domiciliarios MCOL S.A.S – Ingeniero Operativo

Enero 2016 - Julio 2016

Diseño de circuitos de distribución de media tensión aéreas y subterráneas (34,5 Kv y 13,2 Kv), para operadores de red DISPAC, incluye diseño mecánico, diseño eléctrico, presupuesto y realización de documentación técnica según RETIE para el trámite ante los operadores de red.

Coordinación de cuadrillas de poda, tala y rocería de franjas de servidumbre de redes de media tensión (34,5 kv y 13,2 kv) y redes de alta tensión (115 kv). Jefe Inmediato: Ing. Walner Quintero – 314 6441014

Consorcio Redes Paimado – Ingeniero Residente

Agosto 2015 – Octubre 2015

Supervisión y control de obra en la parte técnica administrativa en la construcción de redes de media tensión 13,2 kv, rede de baja tensión y montaje de centros de transformación.

Jefe inmediato: Ing. Héctor Sarmiento – (601) 3384558 - 2878564

Corporación Misión vida – Ingeniero de Diseño.

Diseño de redes de media tensión aéreas (13,2 kv), centro de transformación, redes de baja tensión y redes eléctricas internas de vivienda de las urbanizaciones Casagua, Capital y Nova ubicados en Santa Rosa de Cabal en el departamento de Risaralda. Incluye diseño mecánico, diseño eléctrico, presupuesto y realización de documentación técnica según RETIE para el trámite ante el operador de red CHEC.

Jefe inmediato: Ing. Jorge Iván Toro – 311 6465755

REFERENCIAS

Lope Nelson Aguirre Gómez

Ingeniero electricista Instructor de electricidad del SENA Servicio Nacional de Aprendizaje SENA

Tel: 313 6544944

Luis Miguel Bueno

Ingeniero electricista Ingeniero de diseño Engie

Tel: 321 3216135

Esneyder Ramírez

Ingeniero electricista 314 8274001